【裁判字號】    97,訴,1326
【裁判日期】    971117
【裁判案由】    違反槍砲彈藥刀械管制條例
【裁判全文】
臺灣臺南地方法院刑事判決              97年度訴字第1326號
公  訴  人  臺灣臺南地方法院檢察署檢察官
被      告  乙○○
                    國民
指定辯護人  本院公設辯護人甲○○
上列被告因違反槍砲彈藥刀械管制條例案件，經檢察官提起公訴
（97年度偵字第9084號），本院判決如下：
    主  文
乙○○未經許可，寄藏可發射子彈具有殺傷力之改造手槍，累犯
，處有期徒刑肆年貳月，併科罰金新台幣拾萬元，罰金如易服勞
役，以新台幣壹仟元折算壹日。
扣案之改造手槍壹支（含彈匣壹個，槍枝管制編號：0000000000
號）、土造子彈陸顆均沒收。
    事  實
一、乙○○於民國89年間，曾因違反槍砲彈藥刀械管制條例、毒
    品危害防制條例案件，經本院分別判處有期徒刑6年6月、6
    月確定，嗣所處有期徒刑6月，經減刑為有期徒刑3月，並與
    所處有期徒刑6年6月，定應執行刑為有期徒刑6年8月，於97
    年1月8日假釋交付保護管束期滿，未經撤銷假釋，視為執行
    完畢。詎乙○○竟仍不知悔改，復於97年4月間，在其經營
    之位於台南市○○路8號之刺青店內，未經許可，受綽號「
    祥仔」之真實姓名年籍不詳之男子託寄，收受持有「祥仔」
    交付之內藏可發射子彈而具殺傷力之仿BERETTA廠84型半自
    動手槍製造之改造手槍1枝（槍枝管制編號：0000000000號
    ）及供上述手槍用具殺傷力之土造子彈10顆之咖啡袋子1只
    ，將該槍、彈藏放於該店3樓臥室電視櫃台下方。嗣於97年6
    月18日13時25分許，為警持本院法官所核發之搜索票，在上
    開刺青店查獲，並扣得上開改造手槍1支、土造子彈10顆（
    按其中4顆業於送鑑定時試射擊發）及咖啡袋子1只等物品。
二、案經台南市警察局報請台灣台南地方法院檢察署檢察官偵查
    起訴。
    理  由
一、證據能力方面：
    本判決下採論罪證據，內政部警政署97年7月15日刑鑑字第
    0970099150號槍彈鑑定書、台南市警察局搜索扣押筆錄，係
    公務員職務上製作之證明文書，本院亦查無該等文書有何故
    意登載不實之顯不可信之情況，依照刑事訴訟法第159條之4
    第1款之規定自亦得採為本案認定犯罪事實之證據。
二、認定事實方面：
    上開持有槍、彈事實，業據被告於警訊及偵審中坦承不諱（
    見警卷第10頁、偵卷第4、5頁、院卷第17頁），並有上開槍
    、彈、咖啡袋子1只扣案及台南市警察局搜索、扣押筆錄、
    現場照片8張附卷可資佐証。且扣案之改造手槍1枝（槍枝管
    制編號0000000000，含彈匣1個）、子彈10顆，經送請內政
    部警政署刑事警察局鑑定結果，認該槍係由仿BERETTA廠84
    型半自動手槍製造之槍枝，換裝土造金屬槍管而成，擊發功
    能正常，可供擊發適用子彈使用，認具殺傷力；子彈10顆，
    其中8顆，認均係非制式子彈，由金屬彈殼組合直徑8.0±0.
    5mm金屬彈頭而成，採樣參顆試射，均可擊發，認具殺傷力
    ；其中2顆，認均係非制式子彈，由金屬彈殼組合直徑9.0
    ±0.5mm金屬彈頭而成，採樣壹顆試射，可擊發，認具殺傷
    力，亦有該局97年7月15日刑鑑字第0970099150號槍彈鑑定
    書乙份附卷足按（見偵卷第5至8頁），足見上開子彈10顆均
    具有殺傷力，亦足認定。罪證明確，被告犯行堪以認定。
三、論罪科刑方面：
    核被告所為，係犯槍砲彈藥刀械管制條例第8條第4項之未經
    許可寄藏可發射子彈具有殺傷力之改造手槍罪、同條例第12
    條第4項之未經許可寄藏子彈罪。其持有槍、彈之低度行為
    ，應為寄藏之高度行為所吸收，不另論罪。其以一寄藏行為
    同時寄藏上開槍、彈部分，係觸犯上揭二寄藏罪名，應依想
    像競合犯規定，從一重之未經許可寄藏可發射子彈具有殺傷
    力之改造手槍罪處斷。又被告曾於民國89年間，曾因違反槍
    砲彈藥刀械管制條例、毒品危害防制條例案件，經本院分別
    判處有期徒刑6年6月、6月確定，嗣所處有期徒刑6月，經減
    刑為有期徒刑3月，並與所處有期徒刑6年6月，定應執行刑
    為有期徒刑6年8月，於97年1月8日假釋交付保護管束期滿，
    未經撤銷假釋，視為執行完畢，有台灣高等法院被告全國前
    案紀錄表一紙附卷可按，其於五年內故意再犯本件有期徒刑
    以上之罪，應依累犯規定依法加重其刑。爰審酌被告前有上
    開違反槍砲彈藥刀械管制條例、施用毒品前科，素行欠佳，
    有上開前案紀錄表乙份附卷足憑，竟仍不知悔改，於前案甫
    假釋期滿執行完畢，復受寄藏有上開槍、彈，對社會治安之
    危害非輕，惟甫受寄藏即為警查獲，犯後坦白認過，態度良
    好等一切情狀，量處如主文所示之刑，並諭知所處罰金易服
    勞役之折算標準，以示懲儆。扣案之改造手槍1枝（含彈匣1
    個，槍枝管制編號：0000000000號）、土造子彈6顆均為違
    禁物，應依法宣告沒收。至扣案之其餘4顆土造子彈已於送
    鑑定時試射擊發，其殘留之彈殼3顆，已非違禁物，係待廢
    棄物，另扣案之咖啡袋子1只，係綽號「祥仔」者所有，並
    非被告所有，業據被告於警訊時供明在卷，爰均不予宣告沒
    收，併此敘明。
四、據上論斷，應依刑事訴訟法第299條第1項前段，槍砲彈藥刀
    械管制條例第8條第4項、第12條第4項，刑法第11條前段、
    第55條、第47條第1項、第42條第3項、第38條第1項第1款，
    判決如主文。
中    華    民    國    97    年    11    月    17    日
                  刑事第十四庭審判長法  官  陳顯榮
                                    法  官  陳金虎
                                    法  官  柯顯卿
以上正本證明與原本無異。
如不服本判決應於收受本判決後10日內向本院提出上訴書狀，並
應敘述具體理由。其未敘述上訴理由者，應於上訴期間屆滿後20
日內向本院補提理由書狀（均須按他造當事人之人數附繕本）「
切勿逕送上級法院」。
                                    書記官  黃鋕偉
中    華    民    國    97    年    11    月    17    日
附錄所犯法條：
槍砲彈藥刀械管制條例第8條第4項：
未經許可，持有、寄藏或意圖販賣而陳列第一項所列槍枝者，處
三年以上十年以下有期徒刑，併科新臺幣七百萬元以下罰金。
槍砲彈藥刀械管制條例第12條第4項：
未經許可，持有、寄藏或意圖販賣而陳列子彈者，處五年以下有
期徒刑，併科新台幣三百萬元以下罰金。


司法院資訊處製作；財團法人民間司法改革基金會備份。
